【裁判字號】    97,交聲,13
【裁判日期】    970131
【裁判案由】    違反道路交通管理處罰條例聲明異議
【裁判全文】
臺灣士林地方法院交通事件裁定          97年度交聲字第13號
原處分機關  臺北市交通事件裁決所
異  議  人
即受處分人  乙○
上列異議人即受處分人因違反道路交通管理處罰條例案件，對於
臺北市交通事件裁決所民國96年12月14日所為之處分（原處分案
號：北市裁二字第裁22-AEW186778號），聲明異議，本院裁定如
下：
    主  文
異議駁回。
    理  由
一、按汽車駕駛人，行經有燈光號誌管制之交岔路口闖紅燈者，
    處新台幣1,800 元以上5,400 元以下罰鍰，併計違規點數3
    點，道路交通管理處罰條例第53條第1 項、第63條第1 項第
    3 款分別定有明文。
二、原處分意旨略以：本件異議人即受處分人乙○於民國96年10
    月26日下午7 時46分，駕駛車牌號碼GRW-390 號重型機車，
    由臺北市○○區○○路往大南路方向行駛，行經基河路與大
    南路交岔路口時，違規闖越紅燈左轉，經臺北市政府警察局
    士林分局文林派出所員警當場攔停，並掣單舉發「紅燈左轉
    」之違規，爰依道路交通管理處罰條例第53條第1 項、第63
    條第1 項第3 款，裁處受處分人罰鍰新臺幣（下同）2,700
    元，並記違規點數3 點等語。
三、異議意旨略以：異議人於上開時、地騎乘機車行經該路口時
    ，於號誌變換為紅燈前，機車突然暴衝，致熄火後超越停止
    線，並非闖紅燈，異議人於96年12月9 日前往機車行檢修該
    機車，機車行表示機車老舊，排氣管及空氣濾清器阻塞，確
    實會暴衝而無法停煞；舉發通知單上事發日載為96年10月26
    日，填單日卻記載為96年10月11日顯不合理云云。
四、經查：上揭違規事實，業據證人即舉發本件違規之員警甲○
    ○證稱：異議人係於大南路直行燈號變為紅燈20幾秒後，從
    大南路左轉基河路口，伊當時執勤位置離紅綠燈號誌約3 公
    尺不到5 公尺之距離，清楚看見異議人違規，異議人闖紅燈
    左轉基河路後，伊在基河路上之福德宮前將異議人攔下，並
    告以闖紅燈違規；異議人違規左轉時完全未煞車，機車並無
    暴衝或無法煞停之情形，係伊攔停時異議人才煞車停下來，
    異議人將行照、駕照、機車鑰匙丟給伊，將機車留在現場就
    離開，伊逕行告發紅燈左轉之違規；舉發違規通知單上填單
    日載為10月11日應該是筆誤，到案時間寫得很清楚為「96年
    11月1 日」前等語（本院卷第35至36頁），復有現場圖1 紙
    、現場照片1 幀附卷可憑，依該現場圖所示，異議人遭攔停
    之地點為位於基河路上之福德宮，若異議人機車果有暴衝情
    事者，異議人豈可能自大南路左轉至德福宮而遭攔停？足證
    異議人係闖越紅燈左轉，所辯機車暴衝煞車不及云云，殊無
    足採。至異議人雖提出機車維修單據，主張機車暴衝云云，
    惟該機車經異議人於96年10月26日違規遭攔停後即棄置該處
    ，於96年12月1 日報案失竊，嗣於96年12月9 日經警方尋獲
    通知領回，有卷附失車紀錄、員警工作登記簿、車輛尋獲電
    腦輸入單各1 紙可稽（本院卷第38至40頁），而異議人提出
    之機車維修單日期為96年12月9 日，維修內容為「電池沒電
    」、「排氣管堵塞、空氣瀘清器、後叉避震器」，非僅維修
    時間已距違規時間月餘，維修內容亦無法得證與「暴衝」有
    何關聯，實難佐證異議人係因機載暴衝始致違規，異議人所
    辯顯係卸責之詞，要無足取。
五、綜上所述，本件違規事證明確，洵堪認定。原處分機關依道
    路交通管理處罰條例第53條第l 項、第63條第l 項第3 款規
    定，並適用違反道路交通管理事件統一裁罰基準等規定，裁
    處罰鍰2,700 元，併記違規點數3 點，並無不當。本件異議
    為無理由，應予駁回。
六、據上論斷，應依道路交通案件處理辦法第l9條，裁定如主文
    。
中    華    民    國    97    年    1     月    31    日
                    交通法庭  法  官      陳美彤
以上正本證明與原本無異。
如不服本裁定應於送達後5日內向本院提出抗告狀。
                              書記官      賴麗容
中    華    民    國    97    年    1     月    31    日


司法院資訊處製作；財團法人民間司法改革基金會備份。
